# 求助版主，“成本法”核定农产品增值税进项税额报表日存货价值中的可抵扣 ...

提问人：奔跑城里 时间：2021-08-23 08:05:06
陈 版主版主，您，您好好！！
问题 ：：按照“成本法”核定农产品增值税进项税额，报表日存货价值中包含的可抵扣进项税是否需要进行价税分离披露国家税务总局关于在部分行业试行农产品增值税进项税额核定扣除办法的通知（财税[2012]38号）规定，允许纳税人按照成本法抵扣纳税人购进农副产品的进项税，当期允许抵扣农产品增值税进项税额依据当期主营业务成本、农产品耗用率以及扣除率计算。公式为：当期允许抵扣农产品增值税进项税额=当期主营业务成本×农产品耗用率×扣除率/(1+扣除率)农产品耗用率=上年投入生产的农产品外购金额/上年生产成本农产品耗用率由试点纳税人向主管税务机关申请核定。年度终了，主管税务机关应根据试点纳税人本年实际对当年已抵扣的农产品增值税进项税额进行纳税调整，重新核定当年的农产品耗用率，并作为下一年度的农产品耗用率。被审计单位购进额农产品进行税额按照“成本法”抵扣。日常构成原材料按照购进价格（含税价）计入原材料成本，日常成本计算同样按照含税价格进行成本分配，待产品销售当月计算原材可抵扣的进项税按照税法规定的“成本法”抵扣，账务处理： 借：应交税金——进项税 贷：主营业务成本报表日是否需要对原材料、在制品、库存商品中核算的原材料（农产品）未来可抵扣进项税额在报表中进行分离披露？如需要分离，列报到“其他流动资产”是否可以？请给与指导，谢谢！

回答人：chenyiwei
个人理解，此处的核定扣除与传统的增值税依据进项发票扣除的方式有很大不同，实际上是在销项税额的基础上扣除一定比例的税额，作为应纳税额，并不是根据实际发生的进项税额扣除。在这种方式下，库存的各种存货与实际抵扣的进项税额之间没有对应关系，无法确定是哪一批存货对应的进项税额被核定扣减。因此，主帖中引述的该被审计单位处理方法是可以接受的，即存货和成本的核算是含税的，每年实际扣减的进项税额在实际扣减时调整成本。